【裁判字號】    98,勞再,1
【裁判日期】    980930
【裁判案由】    損害賠償
【裁判全文】
臺灣高等法院民事判決                   98年度勞再字第1號
再審原告
法定代理人  丙○○
再審原告    乙○○○
共      同
訴訟代理人  應明銓律師
再審被告    甲○○
上列當事人間損害賠償事件，再審原告對於中華民國97年11月11
日本院97年度勞上字第10號確定判決提起再審之訴，本院判決如
下：
    主      文
再審之訴駁回。
再審訴訟費用由再審原告連帶負擔。
    事實及理由
一、本件再審原告主張略以：系爭機器未加裝感應器，依法推定
    再審原告有過失，惟其過失輕重非無論究之必要，況本院97
    年度勞上字第10號確定判決（下稱原確定判決）未具任何事
    證及理由逕行認定系爭機器故障，原確定判決違反民事訴訟
    法第288條規定，未依職權調查證據，其適用法規即有錯誤
    。次以原確定判決未經調查即認再審被告需他人全日照顧生
    活起居及其期間，逕認看護費用高達新台幣（以下同）15萬
    4,000元（再審原告誤載為154萬），亦有未附理由及證據之
    違法。再者，原確定判決未予兩造辯論之機會及調查，逕以
    再審原告匯給再審被告之款項為平均工資之計算，顯然違反
    勞動基準法第2條第3款、第4款規定。另再審被告之工作能
    力經臺大醫院認定喪失60%至70%間，原確定判決未予調查、
    不附理由及證據，逕依再審被告主張認其減損勞動能力達69
    .21%，原確定判決就此亦有違法之嫌；爰以上情認原確定判
    決有民事訴訟法第496條第1項第1款適用法規顯有錯誤之情
    事，提起本件再審之訴，求為命原確定判決廢棄及駁回再審
    被告在第一審之訴等語（依本院卷第18頁原確定判決事實及
    理由欄一所載，再審被告於前訴訟程序第二審為聲明之減縮
    ，再審原告請求駁回前訴訟程序第二審追加之訴，容有誤會
    ，合予敘明）。
二、按民事訴訟法第496條第1項第1款所謂適用法規顯有錯誤者
    ，係指確定判決所適用之法規顯然不合於法律規定，或與司
    法院現尚有效及大法官會議之解釋，或本院尚有效之判例顯
    然違反者而言，不包括漏未斟酌證據、認定事實錯誤、取捨
    證據失當、判決不備理由及在學說上諸說併存致發生法律上
    見解歧異等之情形在內（最高法院60年度台再字第170號、6
    3年度台上字第880號判例、90年度台再字第27號判決要旨參
    照）。經查，再審原告主張其過失輕重、系爭機器是否故障
    、再審被告是否需他人全日照顧及其期間、再審被告所受再
    審原告經常性給付之工資數額、再審被告減損之勞動能力比
    例等情，核屬就原確定判決認定事實是否不備理由及調查證
    據不周所為指摘，揆諸前開意旨，尚難認原確定判決有適用
    法規顯有錯誤之情形。
三、綜上，再審原告主張原確定判決有民事訴訟法第496條第1項
    第1款之再審事由，為無可取。從而，再審原告提起本件再
    審之訴，顯無再審理由，爰不經言詞辯論而以判決駁回之。
四、據上論結，本件再審之訴為顯無理由，依民事訴訟法第502
    條第2項、第85條第2項，判決如主文。
中    華    民    國    98    年    9    月  30    日
                    勞工法庭
                        審判長法  官 陳駿璧
                              法  官 李昆曄
                              法  官 李媛媛
正本係照原本作成。
如不服本判決，應於收受送達後20日內向本院提出上訴書狀，其
未表明上訴理由者，應於提出上訴後20日內向本院補提理由書狀
（均須按他造當事人之人數附繕本）上訴時應提出委任律師或具
有律師資格之人之委任狀；委任有律師資格者，另應附具律師資
格證書及釋明委任人與受任人有民事訴訟法第466條之1第1項但
書或第2項（詳附註）所定關係之釋明文書影本。
中    華    民    國    98    年    9     月    30    日
                              書記官 李華安
附註：
民事訴訟法第466條之1（第1項、第2項）：
對於第二審判決上訴，上訴人應委任律師為訴訟代理人。但上訴
人或其他法定代理人具有律師資格者，不在此限。
上訴人之配偶、三親等內之血親、二親等內之姻親，或上訴人為
法人、中央或地方機關時，其所屬專任人員具有律師資格並經法
院認為適當者，亦得為第三審訴訟代理人。


司法院資訊處製作；財團法人民間司法改革基金會備份。
